臺灣桃園地方法院刑事判決　　　　　　　 94年度訴字第265號
公　訴　人　臺灣桃園地方法院檢察署檢察官
被　　　告　乙○○
上列被告因偽造文書等案件，經檢察官提起公訴（93年度偵字第
12359 號），本院判決如下：
    主  文
本件免訴。
    理  由
一、公訴意旨略以：被告乙○○意圖為自己不法之所有，基於概
    括之犯意，(一)於93年3 月29日晚間，在桃園縣八德市○○街
    摩比爾公司內，徒手竊取丙○○所有置放於皮包內之皮夾一
    個（內有身分證、行照、郵局提款卡、華南銀行提款卡、Ｉ
    Ｃ卡、現金新臺幣四百餘元），得手後據為己有；(二)乙○○
    另於93年4 月間，持前揭丙○○所有身分證委請「小哥」以
    換貼自己相片之方式，加以變造後留為自己使用，並於93年
    4 月1 日持該變造之身分證，至桃園縣中壢市○○路○段二
    三八號「台灣電店股份有限公司」，冒用丙○○之名義填寫
    行動電話門號租用申請書，向臺灣大哥大電信公司申請租用
    0000000000號之門號使用，足生損害於丙○○、臺灣大哥大
    電信公司、以及戶政管理機關核發管理國民身分證之正確性
    ；(三)又乙○○與姓名年籍不詳綽號「小哥」之成年男子共同
    基於意圖為自己不法所有之犯意聯絡，於93年4 月2 日下午
    6 時許，共同徒手破壞甲○○所有位於桃園縣桃園市○○○
    街一三六巷一號住處門鎖後，入內竊取甲○○所有之戒子二
    枚、項鍊一條、墜子三個，得手後，尚未離開之際，適為返
    家之甲○○目睹而報警查獲，惟「小哥」則趁隙逃逸；(四)嗣
    乙○○為警查獲後，為圖卸責，竟仍行使上揭變造之丙○○
    身分證，冒丙○○之名義應訊，並於93年4 月2 日晚間6 時
    許及翌日上午11時許之警訊筆錄二件、與逮捕通知書三件上
    偽造丙○○之簽名，再於93年5 月10日上午10時許，於臺灣
    桃園地方法院檢察署偵查庭檢察官訊問時行使上揭變造之丙○○身分證，冒以丙○○之名義應訊，並於該署偵查筆錄上
    偽造丙○○之簽名，足以生損害於丙○○及刑事偵查機關對
    於案件偵查之正確性。嗣經臺灣桃園地方法院檢察署檢察官
    調取乙○○指紋卡片送鑑，始發現其上揭冒名應訊情節。認
    被告涉犯刑法第320 條第1 項之竊盜罪嫌、第321 條第1 項
    第2 款之毀越安全設備竊盜罪、第216 條、第212 條、第21
    0 條之行使變造特種文書罪、行使私文書罪、第217 條第1
    項偽造署押罪嫌及第339 條第2 項之罪嫌。
二、按案件曾經判決確定者，應諭知免訴之判決，刑事訴訟法第
    302 條第1 款訂有明文。又訴訟上所謂一事不再理之原則，
    關於實質上一罪或裁判上一罪，亦均有其適用，最高法院著
    有60年台非字第77號判例可資參照。經查：
    (一)被告與于盛邦共同基於意圖為自己不法之所有竊盜、詐欺
      取財及行使偽造文書、變造特種文書之概括犯意聯絡及行
      為分擔，先由乙○○自92年10月間某日起之不詳時地，沿
      街連續四次在他人信箱內竊取信用卡卡號等資料得手，並
      購買「0000000000」、「0000000000」、「0000000000」
      、「0000000000」等行動電話易付卡門號。復於93年3 月
      間某日，由乙○○提供自己照片一張予于盛邦，再由于盛
      邦在不詳地點，將乙○○之照片換貼在李玉萍所有之國民
      身分證上而加以變造，完成後將該變造之「李玉萍」國民
      身分證一張交予乙○○。于盛邦再自93年3 月間某日起至
      同年5 月間某日止，多次提供新光三越百貨公司作廢之信
      用卡刷卡單予乙○○。乙○○復於如附表所示之時間，即
      自92年10月22日起至93年6 月15日止，以前開不法取得他
      人名義之個人信用卡卡號等基本資料，連續冒用如附表所
      示之人之姓名，向雅虎奇摩網站申請如附表所示之雅虎奇
      摩電子郵件帳號，再以前開刷卡單據上之信用卡卡號，連
      續冒用如附表所示之人之名義，向附表所示之商家，購買
      如附表所示之商品，並以其所申用之「0000000000」、「
      0000000000」、「0000000000」、「0000000000」、「00
      00000000」、「0000000000」號行動電話門號作為網路購
      物聯絡之用，致使如附表所示之商家不疑有他，陷於錯誤
      而出貨予乙○○，或尚未出貨予乙○○而不遂。乙○○並
      於出貨商家以郵遞交貨之際，連續於附表所示送貨單上偽
      造如附表所示之署名以行使，以表示由該偽造如附表所示
      之署名之人收受該送貨單之證明，均足以生損害於網路購
      物商家之交易安全及遭乙○○冒用如附表所示之人之權益
      。乙○○於詐得上開商品後，先後將上開商品交付予真實
      姓名年籍不詳綽號「志雄」及「文忠」之成年男子，用以
      換取毒品，或出售予報載收受二手貨物之不知情商店人員
      。嗣經網路公司人員發現交易有異而報警處理。迨於同年
      6 月15日下午4 時30分許，在桃園縣桃園市○○○街北門
      國小前，為警當場逮捕，乙○○於警方盤問身分時，行使
      前開變造之「李玉萍」國民身分證，足以生損害於李玉萍
      本人及戶政機關對於國民身分管理之正確性等事實，業經
      本院於93年11月23日，以93年度訴字第1655號判決判處有
      期徒刑二年，並於同年12月16日確定，此有本院93年度訴
      字第1655號判決及臺灣高等法院被告全國前案紀錄表附卷
      可稽。
    (二)本件公訴人起訴被告涉犯前開一(一)所示之竊盜及(三)所示之
      毀越安全設備竊盜，犯罪時間分別在93年3 月29日晚間、
      93年4 月2 日下午，時間緊接，所犯為基本構成要件相同
      之罪，顯係基於概括之犯意為之，為連續犯；而被告所涉
      犯前開一(二)、(四)之行使變造特種文書罪、行使私文書罪、
      偽造署押等犯行，其時間亦分別緊接，所犯復為構成要件
      相同之罪，亦係基於概括之犯意為之，為連續犯；再被告
      所為上開行使變造特種文書、偽造文書、詐欺得利及竊盜
      等犯行間，有方法結果之牽連關係，亦為裁判上一罪關係
      ，應從一重以連續行使偽造私文書論處。次查，本件被告
      行使偽造私文書之時間（自93年4 月間至93年5 月10日間
      ），乃在被告所犯上開經本院判決之犯罪時間（92年10月
      22日至93年6 月15日）內，故認本院前開判決之效力已及
      於本件被告被訴犯嫌部分，衡諸上開說明，本件自應諭知
      免訴之判決。
據上論斷，應依刑事訴訟法第302 條第1 款，判決如主文。
本案經檢察官陳美華到庭執行職務
中　　華　　民　　國　　94　　年　　4 　　月　　 7　　日
                  刑事第九庭審判長法　官　林明洲
                                  法  官  何燕蓉
                                  法  官  林春鈴
以上正本證明與原本無異。
如不服本判決，應於判決送達後10日內向本院提出上訴狀（應附
繕本），上訴於臺灣高等法院。
                                  書記官  許家慧
中　　華　　民　　國　　96　　年　　9 　　月　　14　　日
註：本判決正本係補發。
